【裁判字號】    97,易,3405
【裁判日期】    990430
【裁判案由】    詐欺
【裁判全文】
臺灣臺北地方法院刑事判決              97年度易字第3405號
公  訴  人  臺灣臺北地方法院檢察署檢察官
被      告  乙○○
            庚○○○  46歲.
共      同
選任辯護人  李明諭律師
            陳逸華律師
上列被告等因詐欺案件，經檢察官提起公訴（97年度偵字第1742
5號），本院判決如下：
    主     文
乙○○所犯如附表五所示之罪、所處之刑，均如附表五罪刑欄所
示。有期徒刑部分應執行有期徒刑年捌月；拘役部分應執行拘
役陸拾日，如易科罰金，以新臺幣壹仟元折算壹日。
乙○○其餘被訴部分無罪。
庚○○○無罪。
    事     實
一、乙○○曾有二次詐欺前科，其中於民國九十五年間，因詐欺
    案件，經本院以九十五年度簡字第四五一號刑事簡易判決判
    處有期徒刑四月，如易科罰金，以銀元三百元算一日確定，
    於九十五年四月二十五日易科罰金執行完畢。竟仍不知悔改
    ，其於上開有期徒刑執行完畢後，五年以內，明知其經濟來
    源主要依靠其女辛○○所給付每月至少約新臺幣（下同）三
    萬五千元不等之生活費，其與男友庚○○○並無工作，二人
    租屋及生活日常花費均係仰賴乙○○支出，並無資力購買豪
    宅或開設餐廳，且帳戶內無大額存款，更無繼承大筆遺產之
    情事。竟以穿戴入時使用名牌之裝扮為幌，除對外大肆宣稱
    其係藝人辛○○之母，辛○○在臺北市信義計畫區一０一大
    樓內開設金湯匙泰國餐廳，並一再謊稱其現居住在信義計畫
    區之豪宅內、計畫購買信義計畫區之豪宅、已覓得金主陳醫
    師出資開設餐廳云云，分別於如附表一至附表五所示之詐騙
    時間、詐騙地點及行為手法，使人誤信其係豪門貴婦，資力
    雄厚，或使人誤信有還款真意，向如附表一、二、三所示之
    被害人詐騙如附表所示之物。嗣因乙○○屢不還款，經壬○○多次催促均置之不理，壬○○心生疑惑，主動至乙○○住
    處查看，始發覺乙○○並非出入豪宅之貴婦，所住之處僅一
    般民宅，並巧遇其他被害人甲○○、丙○○，壬○○、甲○○、丙○○始知受騙。至丁○○部分則係因向乙○○遲未清
    償代為刷卡購物之款項，迄於九十七年三月二十四日下午還
    款二萬元後，竟反而至臺北市政府警察局中山分局向警員誣
    指遭丁○○及友人涉有強制及恐嚇犯行，丁○○始知受騙（
    誣告部分業經本院另案以九十七年度訴字第一八七八號刑事
    判決判處有期徒刑三月）。
    理    由
一、訊據被告乙○○矢口否認涉有上開詐欺取財犯行，辯稱：並
    無詐騙證人壬○○、甲○○、丙○○、己○○、丁○○之情
    事云云。然查；
  (一)如附表一證人壬○○遭詐騙部分：此部分之犯罪事實，業經
    證人戊○○即受僱於證人壬○○之「夏蘭珠寶店」店員於偵
    查中及本院審理時證述在卷（偵查卷第三二頁；本院卷(二)第
    三四頁、第三五頁），並據證人壬○○於偵查中及本院審理
    時分別證述如下，且有如附表一備註欄所示之單據，以及珠
    寶照片共十三張（他字卷第一四四頁至第一五０頁）附卷可
    稽：
    1.如附表一編號一部分：「我是夏蘭珠寶店的老闆‧‧‧九
      十六年十月初我在我延吉街的美容院洗頭，就有一個小姐
      過來跟我說我的戒指很漂亮，問我在那裏買的，修指甲的
      小姐就告訴她，這是她自己賣的，她在樓下開珠寶店，那
      個小姐就說有空會下去看‧‧‧十一月初那個小姐來我店
      裡‧‧‧就是乙○○‧‧‧她看上一只火蛋白大戒，價值
      十五萬元，後來十萬元成交，她問我可否刷大來卡，我說
      沒有，她就叫我把帳號給她，我就給她公司在寶華銀行的
      帳號，戒指先放店裹，還在我店裡打電話說她最近買了豪
      宅，讓我相信她是有錢的，但她後來沒有匯款。十一月中
      她第二次來我店裹，我想她是大客戶，且買了我三只戒指
      ，共三十萬元，我就讓她先把戒指帶回去，她說十一月底
      可以給我錢，沒有說要分期，她說她女兒在一０一大樓開
      泰國餐館，要帶我們去吃飯，又全身名牌，且帶限量名牌
      包，所以我就更不疑有他，且她現場又看上一只玉鐲‧‧
      ‧她說她要買，價金是五萬元，但隔天她就打電話來說鐲
      子有裂痕，我請她拿下來還我，她說不要，因為很喜歡，
      要我算她便宜，我就同意鐲子送她，但後來沒有匯款。我
      有打電話給她，但她留給我的電話0000000000
      沒有人接，我打一、二次，後來十二月初她有來店裹，她
      說要跟男友去日本十天，回來後就會匯款給我，過了一個
      月，我一直聯絡她，都沒有人接‧‧‧」（偵查卷他字卷
      第三九頁、第四０頁）、「第一次看到的是火蛋白的戒指
      一只‧‧‧」、「乙○○在第二次到店裡的時候有在講電
      話，他在電話裡說遺產拿到了，他要買房子，大約是說要
      買信義計畫區的房子‧‧‧」、「乙○○打完電話以後有
      說她得到遺產，她正要換房子，而且她說要看信義計畫區
      的房子，那裡的房子是要上億的，而且她帶的包包都是名
      牌的經典包，而且她手上戴的珠寶，是非常好的祖母綠，
      所以我認為她是有錢人。」、「因為乙○○說她女兒辛○○是藝人，而且也是101 金湯匙的老闆，並說要請我去吃
      飯‧‧‧」、「（乙○○第一次到你店裡買珠寶到底是在
      九十六年十一月中還是十一月初？）十一月初‧‧‧」、
      「（你庭呈的十一月份帳冊中用紅筆圈起來的是第幾次交
      易的帳？）第二次。」、「而且她那一次除了拿第一次定
      的火蛋白戒指之外，又買了一個墨翠大戒、孔賽戒指。」
      、「‧‧‧墨翠大戒十萬、孔賽戒指十萬元、還有第一次
      定的火蛋白戒指十萬，總共三十萬元，他當天還有看一個
      手鐲五萬元，他也說好要買，乙○○當天就把這四樣珠寶
      拿走了。事後，乙○○打電話跟我說手鐲有裂縫，我說那
      你拿回來還我，他說可是他真的很喜歡，我說那好拉，那
      你其他的不要再跟我殺價，我四樣珠寶加起來算你三十萬
      元，所以手鐲等於是送她的。」、「當天沒有付，但是她
      有說月底會來付款，結果也沒有來付款。」、「（乙○○
      第二次到你店裡拿走這四樣珠寶的時候，他沒有付你任何
      款項，你為何會讓他把珠寶拿走？）就是以為他很有錢。
      」、「第一次來店裡的時候我是聽他在跟別人講電話的時
      候講到他有遺產，說要買多貴多貴的房子，第二次聊天的
      時候，他有親口說他有遺產，他還說要請我們去他女兒的
      飯店吃飯，他沒有說遺產的金額，但是她有跟我說她拿遺
      產去買信義計畫區的房子，而且她說他住在「國王與我」
      ，國王與我是信義計畫區裡面很有名的房子，國王與我我
      只知道是非常貴的房子，但市價多少我不清楚。」（本院
      卷(一)第一六二頁反面、第一六三頁正反面、第二０二頁至
      ）等語。
    2.如附表一編號二部分：「‧‧‧一直到九十六年二月二十
      幾日，她才來店裹，她一個人來，她又看上另一只孔賽大
      戒，要用她原先買的孔賽大戒跟我換，這只孔賽大戒十五
      萬元，原來那只是十萬元，當天她又挑了一只火蛋白戒，
      價值十萬元，因為我想試探她是否真的有錢，我就跟她說
      想用這只火蛋白戒跟她換她之前帶來店裹的LV包包，她說
      好，我們就約三天後她來拿戒指，並給我包包，我還幫她
      改戒圍，約好當天她跟她男友庚○○○一起來，有拿走火
      蛋白戒指，有給我LV包，她男友在看古董，說她們最近買
      寶來建設在信義路的豪宅，要買古董裝飾，乙○○還又拿
      走一個粉寶戒、墨翠手環、星石戒，共二十四萬元，乙○○就說五十九萬元改天拿過來給我‧‧‧乙○○說等三月
      底一起給，但錢還是沒有給‧‧‧」（他字卷第四０頁）
      、「‧‧‧但一直到過完年二月二十幾日‧‧‧有給我Lo
      uis Vuitton包包‧‧‧」、「（你講的這一段只是單純
      的換貨嗎？）是，是用乙○○之前跟我買的戒指加上她的
      Louis Vuitton包包跟我換貨。」、「‧‧‧因為他要跟
      我換的戒指戒圍不合，所以我答應幫他改，戒指改好了之
      後，乙○○來店裡拿戒指時她又看了其他的珠寶。」、「
      乙○○跟庚○○○一起去你店裡拿換貨改戒圍的戒指的時
      間點是不是檢察官補充理由書(二)編號２犯罪事實的九十七
      年三月三日，也就是你在偵查中（提示本院卷第一八二頁
      、九十七年度他字三八一五號卷第四０頁第二一至二四行
      ）所說的那一次交易？）是。」（本院卷(一)第二０三頁正
      反面）等語。
    3.如附表一編號三部分：「‧‧‧庚○○○因為看到乙○○
      的墨翠大戒很漂亮，所以他也訂作一只，沒有談價錢，另
      外庚○○○也訂作一只藍寶大戒，講好三十萬元，作好後
      還有改過戒圍，這二只戒只庚○○○拿走‧‧‧乙○○說
      三月底一起給，但錢還是沒有給，這段期間，乙○○還帶
      我新光三越的Ａ９館的ＶＩＰ室，她買了很多東西，讓我
      對她的經濟能力深信不疑‧‧‧」（他字卷第四０頁、第
      四一頁）、「‧‧‧是庚○○○跟乙○○一起來店裡的時
      候交給他們的，九十七年三月十日那一天是已經改好戒圍
      交戒指給庚○○○跟乙○○的時間，他們來定戒指的時間
      是在九十七年的二月二十幾日，庚○○○拿走他定的這二
      個戒指也沒有付錢。」（本院卷(一)第二０四頁反面）等語
      。
    4.如附表一編號四部分：「‧‧‧又陸續跟我拿了金珠戒二
      只、火蛋白胸墜一個、小玉戒二個，前二項沒有談價錢，
      小玉戒是我送她的，乙○○說搬進豪宅我送古董進去時一
      起付‧‧‧」（他字卷第四一頁）、「（提示檢察官犯罪
      事實(二)編號４）乙○○這一次到你店裡除了拿走兩個金珠
      戒指之外，有拿走火蛋白胸墬及小玉戒嗎？）有拿走。有
      拿走金珠戒指二只、火蛋白胸墬一只，小玉戒二只，後來
      火蛋白胸墬隔天乙○○拿回來我店裡，說有點尖尖的會勾
      衣服，叫我修一下，修完之後乙○○沒有拿走，就是還來
      不及給她，後來我們就不歡而散。小玉戒是我送她的，金
      珠戒指壹個十萬元、壹個拾伍萬，火蛋白胸墬二十萬。這
      幾樣珠寶的錢也都沒有付款‧‧‧乙○○說這幾樣珠寶的
      錢月底會跟古董一起付款。」（本院卷(一)第二０五頁）等
      語。
    5.如附表一編號五部分：「‧‧‧後來乙○○在三月二十日
      左右，說他的豪宅要賣，因為有買家有用三、四千萬元的
      價格買‧‧‧三月二十五日中午乙○○跟我店裏師傅吃飯
      ，說要領錢給我，吃完飯到我店裹，又拿走一條紅寶套鍊
      價值五十萬元，乙○○說她要去外事處辦事，就跟庚○○○一起走了，隔天三月二十六日到下午三點我都沒有收到
      錢，因為乙○○打電話來說有人來跟她借錢，她沒辦法出
      門匯款，我拜託她今天一定要匯，她還說銀行她很熟，會
      等她，後來到下午四黠，乙○○跟我要帳號，要我傳真，
      我就傳真過去，乙○○還叫我跟對方通話，但對方小姐說
      現在不能匯款，當天下午四、五點乙○○跟庚○○○一起
      來店裹，乙○○拿了一張提款單給我看，上面寫提了一０
      ０萬元，我問她既然提出來了，為何不直接給我，乙○○
      說已經叫銀行匯了，叫我放心，三月二十七日庚○○○要
      去台大醫院檢查，我有問銀行，但錢沒有匯進來，我就衝
      到台大醫院找乙○○，且問她為何錢沒有到，乙○○有打
      電話出去，後來她說找不到銀行經理‧‧‧期間我還請乙○○趕快去銀行辦‧‧‧後來我聯絡乙○○，她說還沒有
      辦好，因為忘記密碼，她說她一定會弄好，後來她就不接
      電話了‧‧‧」（他字卷第四二頁）、「是，他錢沒有付
      ，當時我有跟他說可不可以不要等月底付款，因為我要軋
      票子，然後他就說他要去領錢先匯一點給我，差不多二十
      幾號的時候我就有跟他說可不可以付我一點錢，後來我還
      是沒有收到錢。」（本院卷(一)第二０五頁）等語。
    6.如附表一編號六部分：「‧‧‧隔天三月二十八日我在乙○○家樓下約十一點拿錢‧‧‧乙○○後來帶我去南京東
      路領錢，我們去坐捷運，上了捷運乙○○卻說要去我店裹
      ，我堅持要去領錢，乙○○就說她已經跟宏國的簡董調好
      錢，因為她房子賣了，但她不知道交換票要幾天，當天領
      不到錢，她就帶我去宏國的旁邊咖啡廳等，乙○○去簡董
      的辦公室，過一下乙○○回來說簡董已經交代好，等到六
      、七點，都還沒有來，乙○○就說她拿她的錶去當，我們
      就坐計程車去當鋪，乙○○當了二十八萬元拿給我‧‧‧
      乙○○說簡董明天會給錢，三月二十九日‧‧‧我等到六
      、七點，我打電話給乙○○，乙○○說簡董不能出來‧‧
      ‧後來乙○○又拿走我身上戴的珊瑚項鍊，價值十萬元‧
      ‧‧隔天三月三十日乙○○就不接電話了，我聯絡甲○○
      ，甲○○說乙○○跟她說我的東西都是假的‧‧‧」（他
      字卷第四三頁、第四四頁）、「（你為何在九十七年三月
      二十九日又把你身上的一個珊瑚項鍊又給乙○○拿走了？
      ）乙○○說很漂亮借我戴一下，然後她就戴在身上沒有取
      下來，他有問多少錢，我說十萬元，他說借他戴一戴，他
      很喜歡，後來我們去唱歌，我就忘記叫他拔下來了，之後
      我們就吵架、鬧翻了。」、「‧‧‧唱完歌當天也沒有想
      起來，之後我就找不到他了，後來我有想要找乙○○要錢
      、要項鍊，但是就找不到他了。」（本院卷(一)第二０一頁
      反面、第二０五頁反面）等語。
  (二)如附表二證人甲○○遭詐騙部分：此部分之犯罪事實，業經
    證人甲○○於偵查中及本院審理時分別證稱如下，且有如附
    表二備註欄所示之單據在卷足憑：
    1.如附表二編號一部分：「我是九十五年七月認識乙○○‧
      ‧‧到九十五年十一月間，因乙○○跟股東有爭執，股東
      把我們開除，乙○○就說要跟我們一起開店，乙○○說她
      有朋友是台中的陳醫師，願意出資，我們就開始籌備，但
      都沒有看過陳醫師，我們找了好多家店，但乙○○都推說
      陳醫師不要，結果都沒有成‧‧‧」、「我在卷內提供的
      水費、電話費，都是我幫她代繳的，都是她騙我說她腳痛
      無法工作，沒錢繳，所以我才幫她代繳。」（偵查卷第七
      頁至第九頁）、「（你是還有幫乙○○代墊水電、電話費
      ？）是。」、「當時乙○○說他沒有錢用，叫我先幫他墊
      ，等遺產下來之後乙○○要用遺產的錢來還我。」、「是
      從九十六年二月以後，繳到九十七年二月。」（本院卷(一)
      第二三九頁反面、第二四一頁）等語。
    2.如附表二編號二部分：「‧‧‧到九十六年九月，乙○○
      說她前夫過世，她說她前夫有遺產留給她，她要繳遺產稅
      她說他缺一百多萬元，叫我借她，她說遺產下來就還，所
      以我在九十六年十一月二十一日匯了九十三萬元到乙○○
      指定的帳戶，後來我又在乙○○松德路的家給她現金十一
      萬元，也是同一天提款‧‧‧」（偵查卷第八頁）、「乙○○請我跟庚○○○一起，說要不要一起開餐廳。」、「
      （你剛剛說你當時沒有現金出資，現金出資是誰負責？）
      乙○○說要找一位台中的陳醫師。」、「‧‧‧他說他有
      一個台中醫師朋友很有錢。」、「（這個時候你已經知道
      乙○○的經濟情況很差，那你為何要借乙○○錢？）因為
      他說要跟我一起開店。」、「（九十六年十一月二十一日
      你有匯款九十三萬元到吳鳳珠的帳戶去嗎？）有，因為乙○○說他前夫過世，有遺產，需要繳遺產稅，乙○○跟我
      借九十三萬，所以我就匯款，吳鳳珠的帳戶是乙○○給的
      ‧‧‧」、「（你在同日又領了現金十一萬交給乙○○嗎
      ？）對，乙○○說他也是要用遺產稅的部分。」、「那時
      候乙○○跟我說他還欠了一百多萬元左右。」、「（乙○○跟你說他有欠一百多萬元的遺產稅還沒有繳，是何時的
      事情？）大概是九十六年十一月初。」、「乙○○說有留
      現金很多，但沒有說多少錢。」、「‧‧‧我相信乙○○
      的說詞是他說他前夫很愛他，所以有留遺產給他。」（本
      院卷(一)第二三七頁反面、第二三八頁、第二三九頁反面、
      第二四０頁、第二四一頁反面、第二四二頁）等語。
    3.如附表二編號三部分：「‧‧‧到九十六年九月，乙○○
      「‧‧‧後來我又在九十六年十一月二十八日匯了八萬五
      千八百元到同一帳戶，因為乙○○說她要給律師費，叫我
      先借她，也是說律師要幫她打遺產的官司‧‧‧我一直問
      她她的遺產稅辦得如何，她都推說快了，到了九十七年二
      月過年後，我聯絡不到她，後來她說是庚○○○控制她的
      行為，不讓她出來，到九十七年三月我很擔心她‧‧‧我
      協同警察到一摟‧‧‧這時突然有一位簡小姐問我是不是
      佩琪，我說是‧‧‧後來我跟簡小姐就在乙○○的樓下談
      ，我才發現乙○○從頭到尾都在騙人‧‧‧」（偵查卷第
      八頁）、「（後來九十六年十一月份你有匯款一筆八五八
      ００到吳鳳珠的帳戶，是何原因？）我有匯款，是因為乙○○說他要付給律師的費用。幫他處理前夫遺產的律師的
      費用，姓蔡。」、「乙○○說他也有一份遺產，所以他也
      要一起支付律師費。」（本院卷(一)第二三九頁反面、第二
      四０頁）等語。
  (三)如附表三證人丙○○遭詐騙部分：此部分之犯罪事實，業經
    證人甲○○於本院審理時證稱：被告乙○○以欲購買ＬＶ贈
    送欲出資開設餐廳之金主臺中陳醫師的太太，俾使臺中陳醫
    師儘早出資開設餐廳云云為由，詐騙證人丙○○代為刷卡購
    買ＬＶ包，嗣又向證人丙○○佯稱：待其領薪或其女給付生
    活費時，即可還款云云，詐騙證人丙○○於九十五年十月八
    日、九十五年十月九日為被告乙○○刷卡購買衣服、鞋子，
    除此之外，證人丙○○並有代被告乙○○刷卡購買機票等語
    在卷（本院卷(一)第二四二頁反面），並據證人丙○○於偵查
    中及本院審理時分別證述如下，且有如附表三備註欄所示之
    單據附卷可徵：
    1.如附表三編號一部分：「我是九十五年十月透過甲○○認
      識乙○○，我是甲○○的朋友。有一次在九十五年十月八
      日乙○○、甲○○跟我去新光三越買衣服、鞋子，叫我幫
      她刷，她再給我錢，我幫她刷了二萬元，當天我信用卡額
      度不夠，所以隔天又幫她補刷了四萬一千七百元，才把東
      西拿走，後來錢都沒有還‧‧‧」（偵查卷第九頁）、「
      （你有無在九十五年十月八日、九十五年十月九日用你花
      旗銀行信用卡及新光三越聯名卡幫乙○○刷卡？）有。」
      、「因為乙○○說他沒有信用卡，叫我先幫她刷卡，等他
      領薪水之後再還給我。」、「（九十五年十月八日、十月
      九日在新光三越刷卡，是乙○○跟你講說他沒有帶卡請你
      代刷，還是甲○○？）乙○○。」（本院卷(一)第二四三頁
      反面、第二四五頁反面）等語。
    2.如附表三編號二部分：「‧‧‧在籌備新餐廳時，庚○○○常要出入日本，有二次乙○○也同行‧‧‧我就幫他們
      刷了很多筆機票跟旅費‧‧‧乙○○都說會還，但都沒還
      ‧‧‧」（偵查卷第九頁）、「我第一次幫庚○○○刷卡
      的日期是在九十五年十二月初，至於九十六年十一月十五
      日我也有幫他們刷卡買機票。」、「因為乙○○都是說先
      幫她刷卡，他有錢再還給我。」、「（你幫乙○○代刷支
      付庚○○○的旅費及機票也是乙○○請你代刷的？）是乙○○。」、「（你第一次幫乙○○刷卡之後，隔月收到帳
      單時，有無向乙○○講，請她支付刷卡的費用？）有，乙○○說會給我‧‧‧乙○○就說要找金主合開店，等金主
      錢下來就會還我錢。」「（既然第一筆刷卡的錢乙○○沒
      有還你，為何後來你又陸續幫乙○○或是庚○○○刷卡付
      機票的費用？）‧‧‧乙○○就是以要開店金主的錢下來
      就可以還我錢，叫我刷卡。」、「在乙○○九十六年九月
      告訴我她前夫過世有留遺產給她之前，乙○○叫我刷卡付
      機票、旅費都是用台中陳醫師要投資開店的錢下來就會還
      我作為理由，在九十六年九月之後就是用她前夫有留遺產
      給她，跟我借錢，叫我刷卡。」（本院卷(一)第二四五頁正
      反面、第二四六頁正反面）等語。
    3.如附表三編號三部分：「‧‧‧九十六年二月十八日乙○○說台中的陳醫師叫她買一個ＬＶ的包包，給陳醫師的太
      太，也是叫我先幫她刷，說等開店再還我，所以我幫她刷
      了五萬二千五百元‧‧‧」（偵查卷第九頁）、「（九十
      六年二月十八日你幫乙○○代刷一個Louis Vuitton 包包
      ，這次也是一樣是乙○○請你幫忙代刷或是甲○○請你代
      刷？）乙○○。」（本院卷(一)第二四五頁反面）等語。
    4.如附表三編號四部分：「‧‧‧乙○○還有叫我幫她繳和
      信的手機費四百六十七元、九百九十五元，她說手機不通
      就無法跟我聯絡了，所以我只好幫她繳。後來乙○○就不
      見面‧‧‧之後就碰到簡小姐，才知道乙○○騙人。」等
      語（偵查卷第九頁、第一０頁）。
    5.如附表三編號五部分：「‧‧‧後來她又說陳醫師不想投
      資，並說她前夫有留遺產，要先籌遺產稅的錢‧‧‧我就
      在九十七年二月一日匯了十萬元給庚○○○，我又跟朋友
      借了四十萬元，由我朋友在同一天匯給庚○○○‧‧‧」
      （偵查卷第九頁）、「（九十七年你又分別匯款了兩筆錢
      共五十萬，為何要匯款到庚○○○的戶頭？）因為乙○○
      跟我說他前夫的老婆說要乙○○給她前夫的老婆五十萬，
      他前夫的老婆才願意蓋章，因為乙○○的前夫把遺產分成
      五等份，只要他前夫的老婆蓋章，遺產就會下來。」、「
      是在乙○○跟我講的當天我就去匯款了，乙○○是在97年
      二月一日打電話跟我說這件事情的。並且在電話中把庚○○○的帳號跟我說，叫我匯款到庚○○○的帳戶裡。」、
      「（既然有多筆刷卡的錢未付，為何乙○○向你借錢要付
      前夫的遺產稅時，你還願意再借她伍拾萬？）因為那時候
      我已經幫他付很多錢了，所以逼不得已一定要幫他付，不
      然她的遺產拿不到，他也沒辦法還我錢‧‧‧乙○○會在
      我們面前打電話跟朋友籌錢、哭訴，說要籌三百萬的遺產
      稅。」（本院卷(一)第二四五頁正反面、第二四六頁）等語
      。
  (四)如附表四證人丁○○遭詐騙部分：此部分之犯罪事實，業經
    證人丁○○於警詢、偵查中及本院審理時分別證述：渠原係
    永慶房屋業務員，於九十七年三月九日晚上，在臺北市○○
    區○○路上，遇被告乙○○行經該處，進而向被告乙○○推
    銷房屋，被告乙○○表示有意購買信義計畫區之豪宅，翌日
    渠即帶領被告乙○○參觀總價五、六千萬元至一億元之豪宅
    ，其間，被告乙○○並曾帶渠前往新光三越百貨公司貴賓室
    ，渠遂相信被告乙○○資力雄厚，且有意購買豪宅。詎被告
    乙○○竟於九十七年三月十一日下午三時許，來電向渠謊稱
    ：因其現正在新光三越Ａ９館宴客，無暇前往其向新光三越
    Ａ９館ＹＳＬ專櫃所訂購保留之限量包，要求渠幫忙前往新
    光三越Ａ９館ＹＳＬ專櫃結帳取貨，以及在同館ＭＩＵＭＩ
    Ｕ亦有訂購物品，請其一併幫忙結帳取貨，翌日即會以現金
    返還代墊之款項云云，使渠信以為真，誤認被告乙○○有資
    力及還款真意，進而前往新光三越百貨公司Ａ９館ＹＳＬ專
    櫃及ＭＩＵＭＩＵ專櫃，為被告乙○○刷卡結帳取貨後，持
    交被告乙○○。未料，被告乙○○翌日非但未償還現款，並
    一再以其會繼續看房子為由推託，迄於九十七年三月二十四
    日下午相約見面，還款二萬元後，竟反至警局向警員誣指渠
    與友人涉有強制及恐嚇犯行，渠始知受騙等語在卷（九十七
    年度偵字第九一七九號卷第八頁至第一０頁；本案偵字第一
    七四二五號卷第五一頁反面至第五二頁；本院卷(一)第二九０
    頁、第二九一頁反面、第二九二頁正反面），並有臺北市政
    府警察局大安分局安和路派出所受理刑事案件報案三聯單、
    受理各類案件紀錄表、如附表四所示之簽帳單及收據各一份
    在卷（九十七年度偵字第九一七九號卷第一一頁、第一二頁
    、第一二頁反面、第一三頁）。
  (五)再參以被告乙○○原所使用之花旗銀行信用卡、荷蘭銀行信
    用卡、玉山銀行信用卡，包括其於九十六年十一月初某日，
    第一次前往證人壬○○所經營之「夏蘭珠寶店」內選購珠寶
    時，假意詢問可否使用之「大來卡」在內，均業已陸續在九
    十四年二月十六日、同年二月二十四日、同年三月十八日，
    因款項逾期未繳或信用貶落等原因，遭發卡銀行及發卡公司
    強制停用在案，並於九十三年十一月二十五日起有退票紀錄
    ，此有被告乙○○之財團法人金融聯合徵信中心信用卡資訊
    查詢資料及票據信用資訊連結作業查詢資料各一份在卷可稽
    （偵查卷第三九頁第四一頁）；登記在被告乙○○名下之門
    牌號碼臺北市○○區○○路二六０號十二樓房屋，業於九十
    三年十月七日因買賣而移轉登記予案外人蘇鶯鶯所有，有臺
    北市松山地政事務所九十九十年二月二十五日北市松地三字
    第０九九三０二八七０００號函暨函覆之登記簿謄本及異動
    索引資料各一份附卷可按（本院卷(二)第一一三頁至第一五三
    頁），本件案發時，被告乙○○名下並無其所謂之松仁路豪
    宅待售之情；以及證人壬○○於偵查中證述：被告乙○○實
    際上並未居住在其向證人壬○○所謊稱居住之信義計畫區內
    「國王與我」豪宅，亦未購買寶萊花園豪宅，其該時住處實
    際上僅為一房一廳之格局，陳設簡陋等語（他字卷第四二頁
    、第四三頁）。顯見被告乙○○自九十三年底開始有退票紀
    錄及九十四年二、三月間信用卡陸續遭強制停用時起，經濟
    及信用狀況不佳，遑論所謂購買豪宅之能力。至被告庚○○○來台後，九十五年間至九十七年間，並無工作，在臺期間
    食衣住行方面均係仰賴被告乙○○支付，既無在臺購買豪宅
    之能力，亦無此計畫，亦經被告庚○○○於本院審理時坦認
    無訛（本院卷(二)第一六二頁反面、第一六三頁）。據此，足
    徵其有藉其穿著入時之打扮，並對證人壬○○、甲○○、丙○○、丁○○分別施以謊稱：現居住在豪宅、計畫購買豪宅
    、繼承大筆遺產、已覓得金主臺中陳醫師出資開設餐廳、擬
    出售豪宅云云之詐術，使證人壬○○、丁○○陷於錯誤，誤
    信其係豪門貴婦，資力雄厚、有繼承大筆遺產，以及使證人
    甲○○、丙○○陷於錯誤，誤信其確已覓得金主出資合開餐
    廳，且有繼承大筆遺產，分別向證人壬○○、甲○○、丙○○、丁○○詐得如附表一至附表四所示之財物及詐借現款得
    手無誤。被告乙○○上開所辯，均係事後卸責之詞，不足採
    信。綜上所述，本件事證明確，被告乙○○如附表一至附表
    四所示之詐欺取財犯行，均堪認定，應予依法論處。
二、核被告乙○○所為，均係犯刑法第三百三十九條第一項之詐
    欺取財罪。其如附表一所示各次詐欺取財犯行、如附表二編
    號一所示各次詐欺取財犯行、如附表三編號二所示各次詐欺
    取財犯行，時間密接，顯係分別基於個別之單一詐欺取財犯
    犯意密集而為，均分別論以接續犯，包括予以評價，各僅成
    立一罪。被告乙○○曾有二次詐欺前科，其中於九十五年間
    ，因詐欺案件，經本院以九十五年度簡字第四五一號刑事簡
    易判決判處有期徒刑四月，如易科罰金，以銀元三百元算一
    日確定，於九十五年四月二十五日易科罰金執行完畢，此有
    臺灣高等法院被告前案紀錄表一份在卷可按，其於上開有期
    徒刑執行完畢後，五年以內，故意再為本件犯行，均為累犯
    ，均應依刑法第四十七條第一項規定，加重其刑。又被告乙○○所犯如附表一所示之詐欺取財犯行、如附表二所示之三
    次詐欺取財犯行、如附表三所示之五次詐欺取財犯行、如附
    表四所示之詐欺取財犯行之數罪間，犯意個別，行為互異，
    應予分論併罰。爰審酌被告乙○○犯罪之動機、目的、手段
    、其女辛○○所支付每月至少三萬五千元之生活費，即已足
    支應其一般生活開支，竟不知滿足，以穿戴入時使用名牌之
    裝扮為幌，除對外大肆宣稱其係藝人辛○○之母，辛○○在
    臺北市信義計畫區一０一大樓內開設金湯匙泰國餐廳，經濟
    狀況寬裕，以及一再對外謊稱其現居住在信義計畫區之豪宅
    內、計畫購買信義計畫區之豪宅、已覓得金主陳醫師出資開
    設餐廳、預計出售名下豪宅云云，在外招搖撞騙，分別於如
    附表一至附表四所示之詐騙時間、詐騙地點及行為手法，使
    人誤信其係豪門貴婦，資力雄厚，確有購買珠寶、豪宅之能
    力，或使人誤信有還款真意、預計出售豪宅款項即將入帳、
    覓得金主臺中陳醫師出資開設餐廳，分別詐騙證人壬○○、
    甲○○、丙○○、丁○○如附表一至附表四所示之財物及現
    款、所生危害非輕及事後否認犯行，飾詞狡辯，雖業將其向
    證人壬○○所詐得如附表一所示之珠寶返還證人壬○○，證
    人壬○○則將先前被告乙○○所支付之二十八萬元及提出交
    換之ＬＶ名牌包及返還被告乙○○，有刑事陳報狀暨簽收單
    及收據各一份在卷可稽（偵查卷第二頁至第四頁），以及雖
    有僅清償證人丁○○二萬元，然迄今尚未與證人甲○○、丙○○、丁○○達成民事和解，返還詐騙所得予證人甲○○、
    丙○○、丁○○，不知悔改之態度等一切情狀，分別量處如
    附表五罪刑欄所示之刑。另按犯罪在中華民國九十六年四月
    二十四日以前者，除本條例另有規定外，有期徒刑、拘役或
    罰金，減其刑期或金額二分之一，九十六年七月四日制定公
    布，並自九十六年七月十六日施行之中華民國九十六年罪犯
    減刑條例第二條第一項第三款定有明文。本件被告如附表三
    編號一、三、四所示之詐欺取財犯行之犯罪時間，均係在九
    十六年四月二十四日之前，復核並無同條例所定不予減刑之
    情形，茲依同條例第二條第一項第三款規定，減其刑期二分
    之一，並就拘役部分諭知易科罰金之折算標準，復定其如主
    文所示應執行之有期徒刑及拘役，及就拘役部分諭知易科罰
    金之折算標準。
三、本件公訴意旨另以：
  (一)被告乙○○意圖為自己不法之所有，明知自己並無償債能力
    ，仍於九十四年間起至九十五年十月間，多次至證人己○○
    所開位於台北市○○區○○路一三號一樓之服飾店內選購衣
    服，並向證人己○○稱自己為藝人辛○○之母，辛○○很有
    錢，但辛○○目前在大陸拍戲，尚未交付家用款項，待收到
    家用款項即可付款，使證人己○○陷於錯誤，多次同意讓被
    告乙○○未付款先拿走所選購之衣服。至九十六年七月間，
    被告乙○○購物未付款項已累積至十九萬九千元，證人己○○遂要求被告乙○○簽署本票一張以償還債款，被告乙○○
    雖依約簽署本票一張，惟並未按時還款，並避不見面，證人
    己○○始知受騙。因認被告乙○○就此涉犯刑法第三百三十
    九條第一項之詐欺取財罪嫌云云。
  (二)被告庚○○○與被告乙○○基於共同為自己或第三人不法所
    有之犯意聯絡，明知其等二人已無償債能力，竟仍自九十六
    年十月起至九十七年二月止，至證人壬○○所經營之上開「
    夏蘭珠寶店」內選購珠寶與古董，表示自己財力雄厚，在華
    僑銀行帳戶內有五千萬元存款，兩人要在信義區買豪宅，要
    佈置新家等語，且被告乙○○穿戴入時，均使用名牌皮件與
    首飾，又常稱自己為藝人辛○○之母，手頭寬裕等語，使證
    人壬○○陷於錯誤，同意被告乙○○取走如附表一所示之珠
    寶延後付款。因認被告庚○○○有與被告乙○○共犯上開如
    附表一所示之詐欺取財罪嫌云云。
四、然按犯罪事實應依證據認定之，無證據不得認定其犯罪事實
    ；不能證明被告犯罪者，應諭知無罪之判決，刑事訴訟法第
    一百五十四條第二項、第三百零一條第一項前段分別定有明
    文。又事實之認定應憑證據，如不能發現相當證據或證據不
    足以證明者，自不能以推測或擬制之方法，以為裁判之基礎
    ；而認定犯罪事實所憑之證據，雖不以直接證據為限，間接
    證據亦包括在內，然無論直接或間接證據，其為訴訟上之證
    明，須於通常一般之人均不致於有所懷疑，而得確信其為真
    實之程度者，始得據之為有罪之認定，倘其證明尚未達到此
    一程度，而有合理性懷疑之存在時，即無從為有罪之認定，
    此有最高法院四十年台上字第八六號判例、七十六年台上字
    第四九八六號判例意旨可資參照。
五、公訴人認被告乙○○涉有此部分詐騙證人己○○之詐欺取財
    犯行，以及認被告庚○○○涉有與被告乙○○共犯如附表一
    所示詐騙證人壬○○之詐欺取財犯，無非係以被告二人於偵
    查中之供述、證人壬○○、己○○、戊○○於偵查中之證述
    ，以及如附表一所示之單據、證人己○○所提出由被告乙○○所簽發之本票一張在卷可稽，為其主要論罪依據。訊據被
    告乙○○、庚○○○均堅決否認涉有此部分之犯行，被告乙○○辯稱：並無詐騙證人己○○等語；被告庚○○○辯稱：
    雖曾陪同被告乙○○一同前往證人壬○○所經營之「夏蘭珠
    寶店」內購買珠寶，然不知被告乙○○有如附表一所示詐騙
    證人壬○○之情事等語。經查：
  (一)被告乙○○部分：
    1.按刑法第三百三十九條第一項詐欺罪之成立，須行為人主
      觀上有為自己或第三人不法所有之意圖，客觀上有施用詐
      術，並因此使人陷於錯誤而交付本人或第三人之物為要件
      。
    2.被告乙○○有於九十四年九月間認識證人己○○後，自九
      十五年間起至九十六年五月間，陸續至證人己○○所經營
      之服飾店內選購衣服，並陸續積欠購衣款項累計達十九萬
      九千元之事實，固據證人己○○於偵查中及本院審理時證
      述在卷。並有證人己○○所提出之內帳單、送貨單、本票
      及第一商業銀行存摺封面暨交易明細資料各一份在卷可稽
      （本院卷(二)第四二頁至第四八頁）。
    3.然被告乙○○開始至證人己○○所經營之服飾店
      消費購衣時，原均有正常付款，嗣始有僅支付部分款項之
      情形，開始拖欠款項後，仍持續至證人己○○所經營之服
      飾店消費，且該時證人己○○亦知被告乙○○係在渠所經
      營之服飾旁義大利麵店打工之店員，被告乙○○並無任何
      故意使證人己○○誤認其係資力雄厚豪門貴婦之舉。被告
      乙○○係迄於九十六年初，累計欠款已達十幾萬元，證人
      己○○開始向其催討欠款之後，為拖延欠款始告知證人己○○其係藝人辛○○之母以及預計出售豪宅等情，業經證
      人己○○於偵查中及本院審理時證稱：「我是九十四年九
      月間認識乙○○，我是開服飾店‧‧‧一開始她買東西都
      給現金，一次都買一、二萬元，後來她在我隔壁的意大利
      麵店打工，她下班後都來我店裏，她常跟我說女兒辛○○
      多有錢，後來她來我店裹買衣服都沒有付過全額，說她女
      兒在大陸拍戲，下次再給我，前後累積到九十五年十月，
      當時已經欠了十幾萬元‧‧‧」、「‧‧‧她開始理由一
      大堆，說她女兒去大陸拍片，生活費還沒有給她，說她先
      欠一下，每次跟她要錢，她都找很多理由‧‧‧」、「（
      妳知道她是辛○○媽媽時，她當時已經欠多少錢了？）當
      時應該有十萬了。」、「（時間點在幾年幾月的時候？）
      差不多九十六年初。」、「（乙○○跟妳說賣豪宅的事情
      ，是在妳跟她催討欠款之前還是之後？）我跟她催討之後
      。」、「（妳何時認定乙○○是有錢人？）應該是一開始
      ，因為她全身打扮都是名牌。」等語在卷（偵查卷第三三
      頁；本院卷(一)第二八五頁反面、第二八六頁反面）。是以
      證人己○○係一具有相當社會經驗之成年人而言，明知被
      告乙○○僅係在義大利麵店打工之店員，仍自行以被告乙○○之穿著打扮研判被告乙○○係一經濟富裕之有錢人，
      進而應允被告乙○○持續以僅支付部分款項，部分欠款之
      模式至渠店內消費，自難謂被告乙○○在客觀上有對證人
      己○○施用任何詐術，使證人己○○陷於錯誤，抑或自始
      即無付款真意，在主觀上有意圖為自己不法所有之詐欺取
      財犯意可言。再者，被告乙○○之女即證人辛○○確有不
      定期支付被告乙○○每月至少約三萬五千元生活費，偶有
      支付額外款項予被告乙○○，至九十六年五月份之母親節
      有無給予被告乙○○十萬元紅包，證人辛○○業已不復記
      憶一節，亦經證人辛○○於本院審理時證述在卷（本院卷
      (二)第五六頁反面）。據此，亦難認被告乙○○最後一次於
      九十六年五月間至證人己○○之服飾店內消費時，所稱欲
      以證人辛○○所給之母親節十萬元紅包付款等語，係被告
      乙○○所虛構，逕認其該次交易有施用詐術或為自己不法
      所有之犯意之情事。從而，被告乙○○此部分之行為，顯
      係民事債務不履行之問題，要與刑法第三百三十九條第一
      項詐欺取財罪之構成要件有別。
  (二)被告庚○○○部分：
    1.被告庚○○○曾陪同被告乙○○前往證人壬○○所經營之
      「夏蘭珠寶店」內選購珠寶，然向證人壬○○佯以詢問可
      否刷大來卡，以及謊稱居住在信義計畫區「國王與我」豪
      宅內、所購買之寶萊豪宅九十七年三月底即將交屋、待九
      十七年三月底搬至豪宅時，再一併付清款項、業已出售豪
      宅，有買家以三、四千萬元價格購買云云，詐騙證人壬○○之人，均係被告乙○○，已如前述。被告庚○○○對於
      被告乙○○向證人壬○○謊稱上情實施上開詐術時，被告
      庚○○○並無在旁附和、呼應等一同參與實施詐術之行為
      ，亦經證人壬○○於本院審理時證述屬實（本院卷(一)第二
      ０三頁反面）。且被告庚○○○至「夏蘭珠寶店」時，證
      人壬○○無法以日文與被告庚○○○交談，對於被告庚○○○之對話內容，亦需透過店員即證人戊○○與被告乙○○之翻譯，亦經證人壬○○於本院審理時證述在卷（本院
      卷(一)第一九九頁、第二二四頁）。至證人壬○○於偵查中
      及本院審理時證稱被告庚○○○曾向渠提及有五千萬元存
      款一節，依據證人壬○○於本院審理時所證述：「‧‧‧
      到了晚上九點多戊○○下班，只剩我跟庚○○○在店裡，
      庚○○○用筆寫漢字問我有無「入金」，然後我說沒有，
      庚○○○寫的「入金」是指有沒有付錢，庚○○○說他有
      拿不知道多少錢給乙○○‧‧‧」、「我用講的，不懂的
      就寫漢字。庚○○○跟我說沒有困難，他有五千萬元在銀
      行裡。」、「（庚○○○是寫漢字？）對。」、「他寫「
      上海」、然後用日文講「銀行」，「銀行」的日文我聽的
      懂。」、「（再接著用阿拉伯數字寫5000？有寫日文的「
      萬」嗎？）沒有。」、「我還說是多少，他還跟我講就畫
      幾個零給我看。」、「（他是這樣寫嗎（指筆錄上的「
      00000000」？）對。」等情觀之（本院卷(一)第二二五頁至
      第二二七頁），僅足認被告庚○○○有詢問證人壬○○被
      告乙○○有無付款，至於證人壬○○是否確知被告庚○○○以漢字書寫「上海」、以日文提及銀行及以阿拉伯數字
      書寫「00000000」之對話真意，究指為何，顯非無疑，是
      證人壬○○認被告庚○○○該時係在說明渠在上海銀行有
      五千萬元存款，要難謂非加諸證人壬○○主觀猜測所得之
      結論。
    2.至證人戊○○雖稍懂日文會話，然證人戊○○之日文程度
      ，並未達無須任何肢體語言、文字或他人從旁翻譯之輔助
      ，即可全然瞭解被告庚○○○之日文對話內容真意，抑或
      直接與被告庚○○○以日文交談無礙之程度，此酌諸證人
      戊○○於本院審理時所證述：「（庚○○○是直接用日語
      跟你交談嗎？）是。（你聽的懂日語嗎？）一點點，如果
      聽不懂的時候他會寫漢字給我們看，或是加一些肢體語言
      。」、「（如果聽不懂的話乙○○會幫你們翻譯嗎？）有
      時候。」、「（你可以把庚○○○當時用日文講他的存摺
      、印章都交給乙○○的這段話當庭講給法院聽嗎？）我沒
      有辦法講，當時還有一個我老闆娘會聽日文的朋友在場，
      都是他翻譯的‧‧‧我是會聽不會講‧‧‧」、「‧‧‧
      所以我的日文能力就是聽可以，說的話只會簡單的會話一
      、二句，沒有很會講，聽的話有時候會加上一些肢體語言
      ，我是半聽半猜，還有庚○○○會寫漢字給我看。」等語
      ，以及本院當庭要求證人戊○○翻譯被告庚○○○以日文
      表達其對證人戊○○所證述內容之意見時，證人戊○○證
      稱：「真的只有一點點」我聽的懂，其他聽不懂。」等語
      即明（本院卷(二)第三五頁反面、第三九頁正反面）。是證
      人戊○○於本院審理時證稱：渠自認完全聽懂被告庚○○○有提及講買珠寶、古董之款項待搬家再一併結帳之對話
      內容（本院卷(二)第三八頁、第三九頁），亦非無疑。況該
      位證人壬○○友人之日文程度如何，亦不得而知。再者證
      人戊○○於本院審理時證稱：被告庚○○○曾在咖啡廳內
      對渠與證人壬○○及證人壬○○友人表示其銀行內有數千
      萬元存款等語（本院卷(二)第三八頁），與證人壬○○上開
      證述：被告庚○○○係在僅有伊與被告庚○○○二人在場
      之情形下，以漢字書寫「上海」、以日文提及銀行及以阿
      拉伯數字書寫「00000000」之經過不符，是證人戊○○此
      部分之證述，亦委無可採。
    3.參以被告庚○○○來台後即將其存摺交付被告乙○○保管
      ，由被告乙○○負責支配使用帳戶存款，平日生活花費亦
      係由被告乙○○處支付，亦經被告庚○○○、乙○○分別
      供述在卷。是以，被告庚○○○對於被告乙○○之經濟能
      力及金錢使用狀況，以及其至「夏蘭珠寶店」訂購珠寶後
      ，究有無付款等細節，未多加過問，衡常亦非無可能。總
      此，堪認被告庚○○○上開所辯非虛可採，自不得據此逕
      認被告庚○○○有與被告乙○○基於共同詐欺取財之犯意
      聯絡，而共同參與實施詐騙證人壬○○之行為。
  (三)此外，復查無其他積極證據足證被告乙○○、庚○○○分別
    涉有此部分公訴人所指之詐欺取財犯行，自不能僅憑證人己○○、壬○○、戊○○之證述，以及被告乙○○確有至證人
    己○○所經營之服飾店內購買衣物拖欠部分款項，以及被告
    庚○○○有於被告乙○○至「夏蘭珠寶店」內向證人壬○○
    詐購珠寶時陪同前往之事實，逕認被告乙○○涉有此部分公
    訴人所指詐騙證人己○○之詐欺取財犯行，以及被告庚○○○有與被告乙○○共犯如附表一所示詐騙證人壬○○之詐欺
    取財犯行，此部分均屬不能證明被告乙○○、庚○○○犯罪
    ，揆諸前揭規定與判例意旨，均應依法為無罪判決之諭知。
據上論斷，依刑事訴訟法第二百九十九條第一項前段、第三百零
一條第一項，刑法第三百三十九條第一項、第四十一條第一項前
段、第四十七條第一項、第五十一條第五款、第六款，中華民國
九十六年罪犯減刑條例第二條第一項第三款、第七條、第九條、
第十一條，刑法施行法第一條之一，判決如主文。
本案經檢察官文家倩到庭執行職務。
中    華    民    國    99    年    4     月    30    日
                        臺灣臺北地方法院刑事第十五庭
                            審判長法  官  廖紋妤
                                  法  官  邱蓮華
                                  法  官  吳麗英
上正本證明與原本無異。
如不服本判決，應於判決送達後10日內向本院提出上訴狀（應抄
附繕本）。告訴人或被害人如對於本判決不服者，應具備理由請
求檢察官上訴，其上訴期間之計算係以檢察官收受判決正本之日
期為準。
                                  書記官  藍儒鈞
中    華    民    國    99    年    4     月    30    日
附錄本案論罪科刑法條：
刑法第三百三十九條：
意圖為自己或第三人不法之所有，以詐術使人將本人或第三人之
物交付者，處五年以下有期徒刑、拘役或科或併科一千元以下罰
金。
以前項方法得財產上不法之  益或使第三人得之者，亦同。
前二項之未遂犯罰之。
【附表一：被害人壬○○部分】
┌─────────────────────────────────────────┐
│被告乙○○無付款真意，基於意圖為自己及第三人不法所有之詐欺取財單一犯意，接續於如下│
│述詐騙時間、詐騙地點及行為手法，詐騙證人壬○○，致壬○○陷於錯誤，誤信被告乙○○有│
│付款真意，且係豪門貴婦，經濟實力雄厚，有付款能力，而交付下述珠寶：                │
├──┬──────────────────────────────────────┤
│編號│詐    騙     時     間    、    地     點     及     行     為     手     法│
├──┼──────────────────────────────────────┤
│    │被告乙○○於九十六年十一月初某日，第一次前往壬○○位於臺北市○○街五０巷六號│
│    │五樓之「夏蘭珠貨店」內，故意在店內與他人以行動電話對談，謊稱：其有繼承遺產，│
│    │欲購買豪宅云云予在旁之壬○○聽聞，使壬○○誤信被告乙○○係豪門貴婦，詐購火蛋│
│    │白戒指一只，雙方約定以新臺幣（下同）十萬元成交後，被告乙○○即佯稱可否以刷大│
│    │來卡方式結帳，經壬○○表示該店未提供刷大來卡方式付款，被告乙○○隨即假意要求│
│ 一 │壬○○提供銀行帳號，佯稱欲以匯款方式付款，所選購之火蛋白戒指暫放在店內云云。│
│    │數日後，被告乙○○再度至壬○○店內，詐購孔賽戒指、墨翠戒指各一只，並佯稱九十│
│    │六年十一月底付款云云，且因被告全身名牌且攜帶限量名牌包，致壬○○不疑有他，將│
│    │火蛋白戒指、孔賽戒指、墨翠戒指各一只交付被告乙○○，並贈送玉鐲一只予被告吳春│
│    │美。嗣後被告乙○○以該只玉鐲有裂痕為由，要求壬○○減價，經壬○○同意該次交易│
│    │總額減價為三十萬元。然被告乙○○並未依約匯款，經壬○○撥打被告乙○○所留之０│
│    │000000000號行動電話，被告乙○○均未接聽。嗣於九十六年十二月初，被告│
│    │乙○○始至壬○○上開「夏蘭珠寶店」內，以其擬與男友前往日本十天，待其返台後即│
│    │會匯款云云推託。                                                            │
├──┼─────────┬──────┬─────────────────────┤
│    │詐 騙 所 得 財 物 │價        值│備                                      註│
├──┼─────────┼──────┼─────────────────────┤
│    │孔賽戒指一只      │150,000元   │估價單及內帳記錄各一份（他字卷第九頁；本院│
│    │                  │            │卷(一)第一八九頁）                          │
├──┼─────────┼──────┼─────────────────────┤
│    │墨翠戒指一只      │100,000元   │同上                                      │
├──┼─────────┼──────┼─────────────────────┤
│    │火蛋白戒指一只    │10,000元    │同上                                      │
├──┼─────────┴──────┴─────────────────────┤
│    │共計：350,000元                                                             │
├──┼──────────────────────────────────────┤
│編號│詐    騙     時     間    、    地     點     及     行     為     手     法│
├──┼──────────────────────────────────────┤
│    │於九十七年三月三日，被告乙○○與不知情之被告庚○○○一同前往壬○○之「夏蘭珠│
│    │寶店」內，拿取被告乙○○以其所有之ＬＶ名牌包及珠寶與壬○○交換之珠寶戒指時，│
│ 二 │向壬○○謊稱：其最近購買寶來建設位於信義路之豪宅，欲購買飾品裝飾云云，又向簡│
│    │佳玲詐購墨翠手鐲、星石戒及粉寶戒各一只共二十四萬元，被告乙○○並謊稱此次款項│
│    │與上次款項共計五十九萬元改天將一併支付云云，致壬○○信以為真，將墨翠手鐲、星│
│    │石戒及粉寶戒各一只交付被告乙○○。惟被告乙○○迄未付款。                    │
├──┼─────────┬──────┬─────────────────────┤
│    │詐 騙 所 得 財 物 │價        值│備                                      註│
├──┼─────────┼──────┼─────────────────────┤
│    │墨翠手鐲一只      │80,000元    │估價單及內帳記錄各一份（他字卷第十頁；本院│
│    │                  │            │卷(一)第一九０頁）                          │
├──┼─────────┼──────┼─────────────────────┤
│    │星石戒一只        │100,000元   │同上                                      │
├──┼─────────┼──────┼─────────────────────┤
│    │粉寶戒一只        │60,000元    │同上                                      │
├──┼─────────┴──────┴─────────────────────┤
│    │共計：240,000元                                                             │
├──┼──────────────────────────────────────┤
│編號│詐    騙     時     間    、    地     點     及     行     為     手     法│
├──┼──────────────────────────────────────┤
│    │於九十七年二月下旬某日，被告乙○○與不知情之被告庚○○○一同前往壬○○之「夏│
│ 三 │蘭珠寶店」內，以向壬○○佯稱：三月底搬遷至豪宅時會全數付清款項云云，向壬○○│
│    │詐購墨翠戒指級藍寶戒指各一只予不知情之被告庚○○○，使壬○○信以為真，經修改│
│    │戒圍後，於九十七年三月十日，將墨翠戒指及藍寶戒指各一只持交被告乙○○及不知情│
│    │之被告庚○○○。                                                            │
├──┼─────────┬──────┬─────────────────────┤
│    │詐 欺 所 得 財 物 │價        值│備                                      註│
├──┼─────────┼──────┼─────────────────────┤
│    │墨翠戒指一只      │100,000元   │估價單及內帳記錄各一份（他字卷第十頁；本院│
│    │                  │            │卷(一)第一九０頁）                          │
├──┼─────────┼──────┼─────────────────────┤
│    │藍寶戒指一只      │300,000元   │同上                                      │
├──┼─────────┴──────┴─────────────────────┤
│    │共計：400,000元                                                             │
├──┼──────────────────────────────────────┤
│編號│詐    騙     時     間    、    地     點     及     行     為     手     法│
├──┼──────────────────────────────────────┤
│    │於九十七年三月中旬某日，被告乙○○至壬○○之「夏蘭珠寶店」內，向壬○○詐購金│
│ 四 │珠戒指二只及火蛋白胸墜一只，謊稱：待其月底搬至豪宅時再一起付款云云，使壬○○│
│    │信以為真，將金珠戒指二只及火蛋白胸墜一只交付被告乙○○。翌日，被告乙○○以該│
│    │只火蛋白胸墜設計不當為由，將火蛋白胸墜交還壬○○要求修改。惟被告乙○○迄未付│
│    │款。                                                                        │
├──┼─────────┬──────┬─────────────────────┤
│    │詐 騙 所 得 財 物 │價        值│備                                      註│
├──┼─────────┼──────┼─────────────────────┤
│    │金珠戒指一只      │100,000元   │估價單及內帳記錄各一份（他字卷第一一頁；本│
│    │                  │            │院卷(一)第一九一頁）                        │
├──┼─────────┼──────┼─────────────────────┤
│    │金珠戒指一只      │150,000元   │同上                                      │
├──┼─────────┼──────┼─────────────────────┤
│    │火蛋白胸墜一只    │200,000元   │1.同上。                                  │
│    │                  │            │2.因該只火蛋白胸墜嗣經被告乙○○交還壬○○│
│    │                  │            │  要求修改，修改後尚未持交被告乙○○前，簡│
│    │                  │            │  佳玲即知遭被告乙○○詐騙，此部分始無實際│
│    │                  │            │  損失。                                  │
│    │                  │            │3.補充理由書漏載。然因此被告乙○○係基於詐│
│    │                  │            │  欺取財之單一犯意接續詐騙壬○○，此與業據│
│    │                  │            │  起訴詐騙壬○○部分具有接續犯之實質上一罪│
│    │                  │            │  關係，本院仍得予以審酌。                │
├──┼─────────┴──────┴─────────────────────┤
│    │共計：450,000元（扣除該只火蛋白胸墜，壬○○該次遭詐騙財物實際損失250,000元）│
├──┼──────────────────────────────────────┤
│編號│詐    騙     時     間    、    地     點     及     行     為     手     法│
├──┼──────────────────────────────────────┤
│    │於九十七年三月二十五日，被告乙○○至壬○○之「夏蘭珠寶店」內，詐購紅寶套鍊一│
│    │條，並謊稱：待其前往外事處辦事完畢後再匯款云云，使壬○○信以為真，將該條紅寶│
│    │套鍊交付被告乙○○，惟當日被告乙○○並未匯款。同年月二十六日下午三時許，被告│
│    │乙○○以電話告知壬○○，聲稱因有人向其借款，故無法出門匯款云云，當日下午四時│
│ 五 │許，又假意要求壬○○傳真銀行帳號供其匯款之用云云，當日下午四、五時許，又與不│
│    │知情之被告庚○○○一同前往「夏蘭珠寶店」內，出示填寫提款一百萬元之提款單予簡│
│    │佳玲觀看，謊稱業已要求銀行匯款云云。同年月二十七日，因壬○○仍未收到被告吳春│
│    │美所匯入之款項，前往質問被告乙○○，被告乙○○又佯裝撥打電話予銀行經理，並謊│
│    │稱無法聯絡銀行經理云云，經壬○○要求被告乙○○親自前往銀行辦理匯款事宜後，被│
│    │告乙○○又電話通知壬○○因其忘記提款密碼，故尚未完成匯款，其必會辦妥匯款云云│
│    │推託，惟迄未付款。                                                          │
├──┼─────────┬──────┬─────────────────────┤
│    │詐 騙 所 得  財 物│價        值│備                                      註│
├──┼─────────┼──────┼─────────────────────┤
│    │紅寶套鍊          │500,000元   │估價單及內帳記錄各一份（他字卷第一二頁；本│
│    │                  │            │院卷(一)第一九一頁）                        │
├──┼─────────┴──────┴─────────────────────┤
│編號│詐    騙     時     間    、    地     點     及     行     為     手     法│
├──┼──────────────────────────────────────┤
│    │因壬○○開始積極要求被告乙○○付款，被告乙○○遂於九十七年三月二十八日以向簡│
│    │佳玲謊稱：因業已出售豪宅，有買家欲以三、四千萬元之價格購買，售屋款項支票交換│
│    │需時幾日，當日無法領取現款，惟其業已向宏國簡董調錢，簡董應允明日可出借現款，│
│ 六 │屆時即可付清云云，使壬○○誤信被告乙○○出售豪宅款項即將入帳，再先以其典當手│
│    │錶所得二十八萬元現款支付壬○○，藉以繼續取信壬○○。嗣於九十七年三月二十九日│
│    │，壬○○至被告乙○○位於臺北市○○路住處取款時，被告乙○○原避不見面，嗣始出│
│    │面簽收估價單，並謊稱：簡董該時無法外出云云，及以借戴為由要求壬○○取下所佩戴│
│    │之珊瑚項鍊云云，使壬○○信以為真，取下該條珊瑚項鍊交付被告乙○○。翌日起被告│
│    │乙○○即避不見面，拒不返還該條珊瑚項鍊。                                    │
│    │                                                                            │
│    │                                                                            │
├──┼─────────┬──────┬─────────────────────┤
│    │詐 騙 所 得 財 物 │價        值│備                                      註│
│    ├─────────┼──────┼─────────────────────┤
│    │珊瑚項鍊          │100,000元   │未簽立估價單亦無內帳記錄                  │
├──┴─────────┴──────┴─────────────────────┤
│詐騙所得財物價值總計：2,040,000元                                                 │
│                      （扣除被告乙○○交還壬○○修改如上開編號四所示之該只火蛋白胸│
│                      墜價值200,000元後，壬○○遭詐騙財物之實際損失為1,840,000元）│
└─────────────────────────────────────────┘
【附表二：被害人甲○○部分】
┌──┬──────────────────────────────────────┐
│編號│詐    騙     時     間    、    地     點     及     行     為     手     法│
├──┼──────────────────────────────────────┤
│    │被告乙○○另行起意，基於意圖為自己不法所有之詐欺取財單一犯意，佯裝邀約甲○○│
│    │合夥開設日本料理店，由甲○○負責人事、管理等勞力出資云云，要求甲○○遂撰寫企│
│    │劃書，使甲○○將被告乙○○視為合作伙伴後，自九十六年一月底某日起，去電告知吳│
│    │佩琪其因腳部受傷無法工作，女兒也不理她，沒錢繳納電話費用，即無法與甲○○聯絡│
│ 一 │為由，要求甲○○代繳電信費用，並向甲○○謊稱：待其金主陳醫師出資後即還款云云│
│    │，使甲○○陷於錯誤，信以為真，而代繳電信費用，迄於九十六年三月底某日止，於下│
│    │述費用繳款期限屆至前，以相同理由及向甲○○謊稱：其與金主陳醫師業已在洽談中，│
│    │不久後，陳醫師即會出資云云，以及待其取得前夫遺產後即可還款云云，接續詐騙吳佩│
│    │琪代繳下述款項。迄於九十七年三月間，甲○○結識其他受害人己○○後，始知遭騙，│
│    │迄未還款。                                                                  │
├──┼────────┬──────┬─────────┬────────────┤
│    │詐   騙   名  目│代 繳 日 期 │詐騙代繳金額      │備                    註│
├──┼────────┼──────┼─────────┼────────────┤
│    │遠傳電信股份有限│96/2/5      │ 3,433元          │                        │
│    │公司（下稱遠傳電│            │ 337元            │                        │
│    │信）電信費      │            │ 計3,770元        │                        │
├──┼────────┼──────┼─────────┼────────────┤
│    │同上            │96/4/25     │ 913元            │遠傳電信繳款單二份（他字│
│    │                │            │ 228元            │卷第一六頁）            │
│    │                │            │ 計1,141元        │                        │
├──┼────────┼──────┼─────────┼────────────┤
│    │同上            │96/5/14     │ 812元            │遠傳電信繳款單二份（他字│
│    │                │            │ 273元            │卷第一七頁）            │
│    │                │            │ 計1,085元        │                        │
├──┼────────┼──────┼─────────┼────────────┤
│    │同上            │96/6/1      │ 701元            │遠傳電信繳款單二份（他字│
│    │                │            │ 201元            │卷第一八頁）            │
│    │                │            │ 計902元          │                        │
├──┼────────┼──────┼─────────┼────────────┤
│    │同上            │96/7/17     │ 1,382元          │                        │
│    │                │            │ 455元            │                        │
│    │                │            │ 計1,837元        │                        │
├──┼────────┼──────┼─────────┼────────────┤
│    │同上            │96/8/28     │ 826元            │遠傳電信繳款單二份（他字│
│    │                │            │ 591元            │卷第一九頁）            │
│    │                │            │ 計1,417元        │                        │
├──┼────────┼──────┼─────────┼────────────┤
│    │同上            │96/9/7      │ 337元            │遠傳電信繳款單二份（他字│
│    │                │            │ 444元            │卷第二０頁）            │
│    │                │            │ 計781元          │                        │
├──┼────────┼──────┼─────────┼────────────┤
│    │同上            │96/10/17    │ 598元            │遠傳電信繳款單二份（他字│
│    │                │            │ 512元            │卷第二一頁）            │
│    │                │            │ 計1,110元        │                        │
├──┼────────┼──────┼─────────┼────────────┤
│    │同上            │96/10/28    │ 666元            │遠傳電信繳款單二份（他字│
│    │                │            │ 2,777元          │卷第二二頁、第二三頁）  │
│    │                │            │ 計3,443元        │                        │
├──┼────────┴──────┴─────────┴────────────┤
│    │小計：15,486元                                                              │
├──┼────────┬──────┬─────────┬────────────┤
│    │中華電信股份有限│96/5/10     │ 605元            │                        │
│    │公司（下稱中華電│            │                  │                        │
│    │信）電信費      │            │                  │                        │
├──┼────────┼──────┼─────────┼────────────┤
│    │同上            │96/6/23     │ 547元            │                        │
├──┼────────┼──────┼─────────┼────────────┤
│    │同上            │96/8/3      │ 955元            │                        │
├──┼────────┼──────┼─────────┼────────────┤
│    │同上            │96/9/6      │ 573元            │                        │
├──┼────────┼──────┼─────────┼────────────┤
│    │同上            │96/10/23    │ 1,709元          │                        │
├──┼────────┴──────┴─────────┴────────────┤
│    │小計：4,389元                                                               │
├──┼────────┬──────┬─────────┬────────────┤
│    │瓦斯費          │96/5/10     │ 1,605元          │                        │
├──┼────────┼──────┼─────────┼────────────┤
│    │遠傳電信電信費  │96/12/1     │1,128元           │1.即補充理由書甲○○編號│
│    │                │            │2,690元           │  四部分（本院卷(一)第一七│
│    │                │            │計3,818元         │  七頁）                │
│    │                │            │                  │2.遠傳電信繳款單二份（他│
│    │                │            │                  │  字卷第二四頁）        │
├──┼────────┼──────┼─────────┼────────────┤
│    │同上            │97/1/21     │1,133元           │1.即補充理由書甲○○編號│
│    │                │            │660元             │  四部分（本院卷(一)第一七│
│    │                │            │計1,793元         │  七頁）                │
│    │                │            │                  │2.遠傳電信繳款單二份（他│
│    │                │            │                  │  字卷第二五頁）        │
├──┼────────┼──────┼─────────┼────────────┤
│    │同上            │97/2/19     │385元             │1.即補充理由書甲○○編號│
│    │                │            │823元             │  四部分（本院卷(一)第一七│
│    │                │            │計1,208元         │  七頁）                │
│    │                │            │                  │2.遠傳電信繳款單二份（他│
│    │                │            │                  │  字卷第二六頁）        │
├──┼────────┼──────┼─────────┼────────────┤
│    │同上            │97/3/12     │491元             │1.即補充理由書甲○○編號│
│    │                │            │2,171元           │  四部分（本院卷(一)第一七│
│    │                │            │計2,662元         │  七頁）                │
│    │                │            │                  │2.遠傳電信繳款單二份（他│
│    │                │            │                  │  字卷第二七頁）        │
├──┼────────┴──────┴─────────┴────────────┤
│    │小計：9,481元                                                               │
├──┼────────┬──────┬─────────┬────────────┤
│    │中華電信電信費  │97/1/4      │2,220元           │1.即補充理由書甲○○編號│
│    │                │            │                  │  四部分（本院卷(一)第一七│
│    │                │            │                  │  七頁）                │
│    │                │            │                  │2.中華電信繳費通知單一份│
│    │                │            │                  │（他字卷第一四頁）      │
├──┼────────┼──────┼─────────┼────────────┤
│    │同上            │97/2/4      │1,406元           │1.即補充理由書甲○○編號│
│    │                │            │                  │  四部分（本院卷(一)第一七│
│    │                │            │                  │  七頁）                │
│    │                │            │                  │2.中華電信繳費通知單一份│
│    │                │            │                  │（他字卷第一五頁）      │
├──┼────────┼──────┼─────────┼────────────┤
│    │同上            │97/2/4      │475元             │1.即補充理由書甲○○編號│
│    │                │            │                  │  四部分（本院卷(一)第一七│
│    │                │            │                  │  七頁）                │
│    │                │            │                  │2.中華電信繳費通知單一份│
│    │                │            │                  │（他字卷第一四頁）      │
├──┼────────┴──────┴─────────┴────────────┤
│    │小計：4,101元                                                               │
├──┼────────┬──────┬─────────┬────────────┤
│    │自來水費        │97/1/28     │812元             │1.即補充理由書甲○○編號│
│    │                │            │                  │  四部分（本院卷(一)第一七│
│    │                │            │                  │  七頁）                │
│    │                │            │                  │2.臺北自來水事業處催繳欠│
│    │                │            │                  │費通知單一份（他字卷第一│
│    │                │            │                  │三頁）                  │
│    ├────────┴──────┴─────────┴────────────┤
│    │共計：35,874元                                                              │
├──┼──────────────────────────────────────┤
│編號│詐    騙     時     間    、    地     點     及     行     為     手     法│
├──┼──────────────────────────────────────┤
│    │被告乙○○另行起意，基於意圖為自己不法所有之詐欺取財犯意，於九十六年九月五日│
│    │向甲○○哭訴其前夫過世，嗣於九十六年十一月間，向甲○○謊稱：其可繼承前夫所留│
│    │之遺產，惟需繳納遺產稅，其已經籌得部分款項，尚差約一百多萬元，待其取得前夫遺│
│ 二 │產後即可還款云云，向甲○○詐借款項，致甲○○陷於錯誤，信以為真，而於九十六年│
│    │十一月二十一日，自士林郵局帳戶中提領現款轉帳匯款至被告乙○○所指定之吳鳳珠華│
│    │南銀行南門分行兆號000000000000號帳戶中，以及提領現款十一萬元持交│
│    │被告乙○○，惟迄未還款。                                                    │
├──┼─────────────┬─────┬─────┬────────────┤
│    │遭 詐 借 款 項 付 款 方 式│日      期│詐騙金額  │備                    註│
├──┼─────────────┼─────┼─────┼────────────┤
│    │匯款至被告乙○○之指定帳戶│96/11/21  │930,000元 │郵政跨行匯款申請書、存摺│
│    │                          │          │          │交易明細資料（他字卷第二│
│    │                          │          │          │八頁、第二九頁）        │
├──┼─────────────┼─────┼─────┼────────────┤
│    │提領現金持交被告乙○○    │96/11/21  │110,000元 │存摺交易明細資料（他字卷│
│    │                          │          │          │第二九頁）              │
├──┼─────────────┴─────┴─────┴────────────┤
│    │共計：1,040,000元                                                           │
├──┼──────────────────────────────────────┤
│編號│詐    騙     時     間    、    地     點     及     行     為     手     法│
├──┼──────────────────────────────────────┤
│    │被告乙○○另行起意，基於意圖為自己不法所有之詐欺取財犯意，於九十六年十一月二│
│    │十三日左右，謊稱：因委請蔡姓律師辦理繳納遺產稅事宜，需款支付律師費用，待其取│
│ 三 │得前夫遺產後即可還款云云，向甲○○詐借款項，致甲○○陷於錯誤，信以為真，而於│
│    │九十六年十一月二十八日，自士林郵局帳戶中提領現款轉帳匯款至被告乙○○所指定之│
│    │上開吳鳳珠華南銀行南門分行帳號000000000000號帳戶中，迄未還款。  │
├──┼─────────────┬─────┬─────┬────────────┤
│    │遭 詐 借 款 項 付 款 方 式│日      期│詐騙金額  │備                    註│
├──┼─────────────┼─────┼─────┼────────────┤
│    │匯款至被告乙○○之指定帳戶│96/11/28  │85,800元  │郵政跨行匯款申請書（他字│
│    │                          │          │          │卷第三０頁）            │
├──┴─────────────┴─────┴─────┴────────────┤
│總計：1,161,674元                                                                 │
└─────────────────────────────────────────┘
【附表三：被害人丙○○部分】
┌──┬──────────────────────────────────────┐
│編號│詐    騙     時     間    、    地     點     及     行     為     手     法│
├──┼──────────────────────────────────────┤
│    │被告乙○○另行起意，基於意圖為自己不法所有之詐欺取財犯意，無還款真意，而於九│
│ 一 │十五年十月八日，向甲○○男友丙○○謊稱：待其領薪後隨即還款云云，要求丙○○代│
│    │為刷卡購買衣服、鞋子，使丙○○陷於錯誤，信以為真，以花旗銀行及新光三越聯名卡│
│    │為被告乙○○刷卡購物，迄未還款。                                            │
├──┼──────────┬────┬────┬─────────────────┤
│    │詐    騙    名    目│刷卡日期│刷卡金額│備                              註│
├──┼──────────┼────┼────┼─────────────────┤
│    │代為刷卡購物（以花旗│95/10/8 │20,000元│新光三越發票一份（偵查卷第二０頁）│
│    │銀行信用卡代刷）    │        │        │                                  │
├──┼──────────┼────┼────┼─────────────────┤
│    │代為刷卡購物（以新光│95/10/9 │41,700元│同上                              │
│    │三越聯名卡代刷）    │        │        │                                  │
├──┼──────────┴────┴────┴─────────────────┤
│    │共計：61,700元                                                              │
├──┼──────────────────────────────────────┤
│編號│詐    騙     時     間    、    地     點     及     行     為     手     法│
├──┼──────────────────────────────────────┤
│    │被告乙○○另行起意，基於意圖為自己及第三人不法所有之詐欺取財單一犯意，於九十│
│    │五年十二月初某日起九十六年十一月初某日止，向丙○○謊稱：邀集甲○○合夥開設日│
│    │本料理店，由不知情之被告庚○○○擔任廚師，因被告庚○○○僅持有觀光護照，每月│
│ 二 │須返回日本辦理加簽，待金主陳醫師出資開店後即可還款云云；為求一勞永逸起見，其│
│    │須與被告庚○○○前往日本辦理結婚，被告庚○○○即得以依親名義，長期在台云云；│
│    │以及被告庚○○○護照簽證發生問題，亟須返回日本解決，因其前夫留有有遺產，待其│
│    │取得前夫遺產後即會還款云云，接續詐騙丙○○為其與被告庚○○○刷卡購買機票，使│
│    │丙○○陷於錯誤，信以為真，刷卡代購機票，惟迄未還款。                        │
├──┼─────┬─────────┬────┬─────────────────┤
│    │ 詐騙名目 │刷   卡   日   期 │刷卡金額│備                              註│
├──┼─────┼─────────┼────┼─────────────────┤
│    │代為刷卡購│95/12/5           │11,300元│開達旅行社有限公司（下稱開達旅行社│
│    │買機票    │（補充理由書載為付│        │）刷卡簽單明細表、華南銀行刷卡簽帳│
│    │          │款日期95/12/9）   │        │單各一份（偵查卷第一三頁、第一四頁│
│    │          │                  │        │）                                │
├──┼─────┼─────────┼────┼─────────────────┤
│    │同上      │96/1/3            │11,000元│開達旅行社刷卡簽單明細表、華南銀行│
│    │          │（補充理由書載為付│        │刷卡簽帳單各一份（偵查卷第一三頁、│
│    │          │款日期96/1/2）    │        │第一四頁）                        │
├──┼─────┼─────────┼────┼─────────────────┤
│    │同上      │96/1/31           │21,600元│開達旅行社刷卡簽單明細表、華南銀行│
│    │          │（補充理由書載為付│        │刷卡簽帳單各一份（偵查卷第一三頁、│
│    │          │款日期96/2/6）    │        │第一四頁）                        │
├──┼─────┼─────────┼────┼─────────────────┤
│    │同上      │96/3/9            │13,800元│開達旅行社有限公司刷卡簽單明細表一│
│    │          │（補充理由書載為付│        │份、華南銀行刷卡簽帳單一份（偵查卷│
│    │          │款日期96/3/10）   │        │第一三頁、第一五頁）              │
├──┼─────┼─────────┼────┼─────────────────┤
│    │同上      │96/4/27           │12,500元│開達旅行社刷卡簽單明細表、華南銀行│
│    │          │（補充理由書誤為付│        │刷卡簽帳單各一份（偵查卷第一三頁、│
│    │          │款日期96/5/11）   │        │第一五頁）                        │
├──┼─────┼─────────┼────┼─────────────────┤
│    │同上      │96/6/6            │20,000元│開達旅行社刷卡簽單明細表、華南銀行│
│    │          │（補充理由書載為付│（補充理│刷卡簽帳單各一份（偵查卷第一三頁、│
│    │          │款日期96/6/11）   │由書誤載│第一五頁）                        │
│    │          │                  │為33,600│                                  │
│    │          │                  │元）    │                                  │
├──┼─────┼─────────┼────┼─────────────────┤
│    │同上      │96/6/6            │20,200元│開達旅行社刷卡簽單明細表、華南銀行│
│    │          │（補充理由書載為付│（補充理│刷卡簽帳單各一份（偵查卷第一三頁、│
│    │          │款日期96/6/13）   │由書載為│第一六頁）                        │
│    │          │                  │詐騙金額│                                  │
│    │          │                  │6,600 元│                                  │
│    │          │                  │）      │                                  │
├──┼─────┼─────────┼────┼─────────────────┤
│    │同上      │96/7/12           │6,000元 │開達旅行社刷卡簽單明細表一份、華南│
│    │          │（補充理由書載為付│7,500元 │銀行刷卡簽帳單二份（偵查卷第一三頁│
│    │          │款日期96/7/14）   │（補充理│、第一六頁）                      │
│    │          │                  │由書載為│                                  │
│    │          │                  │詐騙金額│                                  │
│    │          │                  │13,500元│                                  │
│    │          │                  │）      │                                  │
├──┼─────┼─────────┼────┼─────────────────┤
│    │同上      │96/8/13           │13,900元│開達旅行社刷卡簽單明細表一份、華南│
│    │          │（補充理由書誤載為│        │銀行刷卡簽帳單一份（偵查卷第一三頁│
│    │          │96/8/14）         │        │、第一七頁）                      │
├──┼─────┼─────────┼────┼─────────────────┤
│    │同上      │96/11/14          │15,000元│1.即補充理由書丙○○編號五部分（本│
│    │          │（補充理由書載為付│（補充理│  院卷(一)第一七九頁反面）          │
│    │          │款日期96/11/15）  │由書載為│2.開達旅行社刷卡簽單明細表、華南銀│
│    │          │                  │詐騙金額│  行刷卡簽帳單各一份（偵查卷第一三│
│    │          │                  │13,000元│  頁、第一七頁）                  │
│    │          │                  │）      │                                  │
├──┼─────┼─────────┼────┼─────────────────┤
│    │同上      │96/11/14          │7,800元 │1.即補充理由書丙○○編號五部分（本│
│    │          │（補充理由書誤載為│（補充理│  院卷(一)第一七九頁反面）          │
│    │          │96/11/20          │由書載為│2.開達旅行社刷卡簽單明細表、華南銀│
│    │          │                  │詐騙金額│  行刷卡簽帳單各一份（偵查卷第一三│
│    │          │                  │9,800元 │  頁、第一七頁）                  │
│    │          │                  │）      │                                  │
├──┼─────┴─────────┴────┴─────────────────┤
│    │共計：160,600元                                                             │
├──┼──────────────────────────────────────┤
│編號│詐    騙     時     間    、    地     點     及     行     為     手     法│
├──┼──────────────────────────────────────┤
│    │被告乙○○另行起意，基於意圖為自己不法所有之詐欺取財犯意，無還款真意，九十六│
│ 三 │年二月十八日向丙○○謊稱：欲購買ＬＶ包包贈送出資開設日本料理店金主陳醫師之太│
│    │太，待金主陳醫師出資開店後即可還款云云，使丙○○陷於錯誤，信以為真，為被告吳│
│    │春美刷卡購物，惟迄未還款。                                                  │
├──┼──────────┬────┬────┬─────────────────┤
│    │詐    騙    名    目│刷卡日期│刷卡金額│備                              註│
├──┼──────────┼────┼────┼─────────────────┤
│    │代為刷卡購物        │96/2/18 │52,500元│刷卡簽帳單一份（偵查卷第一八頁）  │
├──┼──────────┴────┴────┴─────────────────┤
│編號│詐    騙     時     間    、    地     點     及     行     為     手     法│
├──┼──────────────────────────────────────┤
│    │被告乙○○另行起意，基於意圖為自己不法所有之詐欺取財犯意，無還款真意，而於九│
│ 四 │十六年二月十七日，電告丙○○謊稱：待金主陳醫師出資開店即可還錢云云，要求李俊│
│    │鴻代付電信費用，使丙○○陷於錯誤，信以為真，代付電信費用，惟迄未還款。      │
├──┼──────────┬────┬──────┬───────────────┤
│    │詐    騙    名    目│代繳日期│詐騙代繳金額│備                          註│
├──┼──────────┼────┼──────┼───────────────┤
│    │代繳和信電信電信費二│96/2/22 │1,462元     │和信電信電信費繳款證明二份（偵│
│    │筆                  │        │            │查卷第一八頁）                │
├──┼──────────┴────┴──────┴───────────────┤
│編號│詐    騙     時     間    、    地     點     及     行     為     手     法│
├──┼──────────────────────────────────────┤
│    │被告乙○○另行起意，基於意圖為自己不法所有之詐欺取財犯意，於九十六年九月初某│
│    │日，去電向丙○○謊稱：其前夫留有巨額遺產，共分為五份，其可分得其中一份，因其│
│ 五 │前夫現任配偶不同意分割遺產，要求其拿出五十萬，始同意分割遺產，待其取得前夫遺│
│    │產後即可還款云云，向丙○○詐借現款五十萬元，使丙○○陷於錯誤，信以為真，依被│
│    │告乙○○指示將五十萬元分別匯入及存入被告庚○○○花旗銀行忠孝分行０三九００二│
│    │00000000號帳戶中，惟迄未還款。                                      │
├──┼──────────┬───┬─────┬─────────────────┤
│    │遭詐借款項付款方式  │日  期│詐騙金額  │備                              註│
├──┼──────────┼───┼─────┼─────────────────┤
│    │至花旗銀行城東分行現│97/2/1│100,000元 │花旗銀行存款存入憑條（偵查卷第一八│
│    │金存款至被告庚○○○│      │          │頁）                              │
│    │上開帳戶中          │      │          │                                  │
├──┼──────────┼───┼─────┼─────────────────┤
│    │至臺北富邦銀行吉林分│97/2/1│400,000元 │臺北富邦銀行匯款委託書（偵查卷第一│
│    │行轉帳匯款至被告鈴木│      │          │九頁）                            │
│    │美治上開帳戶中      │      │          │                                  │
├──┴──────────┴───┴─────┴─────────────────┤
│總計：776,262元                                                                   │
└─────────────────────────────────────────┘
【附表四：被害人丁○○部分】
┌─────────────────────────────────────────┐
│詐    騙     時     間    、     地      點      及      行      為      手     法│
├─────────────────────────────────────────┤
│被告乙○○另行起意，基於意圖為自己不法所有之詐欺取財單一犯意，於九十七年三月九日晚│
│上，因在臺北市○○區○○路上，遇時任永慶房屋業務員之丁○○向其推銷房屋後，明知其並│
│無購買豪宅之資力，仍以佯裝有意購買豪宅，翌日由丁○○帶看總價至少五、千萬元以上至一│
│億元之信義區豪宅，並帶領丁○○前往新光三越百貨公司貴賓室之方式，取信丁○○，使邱義│
│翔誤信其係資力雄厚之豪門貴婦後，再利用丁○○期待為其仲介購買豪宅從中賺取佣金之心態│
│，無還款真意，於九十七年三月十一日下午三時許，接續去電向丁○○謊稱：其因現正在新光│
│三越Ａ９館宴客，無暇前往其向新光三越Ａ９館ＹＳＬ專櫃所訂購保留之限量包，要求丁○○│
│幫忙前往新光三越Ａ９館ＹＳＬ專櫃結帳取貨，以及其在同館ＭＩＵＭＩＵ亦有訂購物品，請│
│其一併幫忙結帳取貨，翌日即會以現金返還代墊之款項云云，使丁○○陷於錯誤，誤信被告吳│
│春美有資力及還款真意，至臺北市○○區○○路九號之新光三越百貨公司Ａ９館ＹＳＬ專櫃及│
│ＭＩＵＭＩＵ專櫃，為被告乙○○刷卡結帳取貨後，持交被告乙○○。                    │
├─────────────┬────┬────┬─────────────────┤
│詐      騙      名      目│刷卡日期│刷卡金額│備                              註│
├─────────────┼────┼────┼─────────────────┤
│代為刷卡購物－ＹＳＬ專櫃  │97/3/11 │65,835元│1.聯合信用卡中心簽帳單二份（另案九│
├─────────────┼────┼────┤  十七年度偵字第九一七九號卷第一二│
│代為刷卡購物－ＹＳＬ專櫃  │97/3/11 │48,465元│  頁反面）                        │
│                          │        │        │2.購買皮包二個、鞋子一雙、衣服一件│
├─────────────┼────┼────┼─────────────────┤
│代為刷卡購物－ＭＩＵＭＩＵ│97/3/11 │61,650元│1.新光三越簽帳單一份（另案九十七年│
│專櫃                      │        │        │  度偵字第九一七九號卷第一二頁反面│
│                          │        │        │  ）                              │
│                          │        │        │2.購買衣服一件及飾品              │
├─────────────┴────┴────┴─────────────────┤
│總計：175,950元                                                                   │
└─────────────────────────────────────────┘
【附表五】
┌──┬─────────────────────────┬─────────────────┐
│編號│罪                                              刑│備                  註            │
├──┼─────────────────────────┼─────────────────┤
│    │乙○○意圖為自己及第三人不法之所有，以詐術使人將本│即如附表一所示之詐欺取財犯行。    │
│ 一 │人之物交付，累犯，處有期徒刑壹年。                │                                  │
├──┼─────────────────────────┼─────────────────┤
│    │乙○○意圖為自己不法之所有，以詐術使人將本人之物交│即如附表二編號一所示之詐欺取財犯行│
│ 二 │付，累犯，處拘役伍拾伍日，如易科罰金，以新臺幣壹仟│。                                │
│    │元折算壹日。                                      │                                  │
├──┼─────────────────────────┼─────────────────┤
│ 三 │乙○○意圖為自己不法之所有，以詐術使人將本人之物交│即如附表二編號二所示之詐欺取財犯行│
│    │付，累犯，處有期徒刑壹年。                        │。                                │
├──┼─────────────────────────┼─────────────────┤
│ 四 │乙○○意圖為自己不法之所有，以詐術使人將本人之物交│即如附表二編號三所示之詐欺取財犯行│
│    │付，累犯，處有期徒刑肆月。                        │。                                │
├──┼─────────────────────────┼─────────────────┤
│ 五 │乙○○意圖為自己不法之所有，以詐術使人將本人之物交│即如附表三編號一所示之詐欺取財犯行│
│    │付，累犯，處有期徒肆月，減為有期徒刑貳月。        │。                                │
├──┼─────────────────────────┼─────────────────┤
│ 六 │乙○○意圖為自己及第三人不法之所有，以詐術使人將本│即如附表三編號二所示之詐欺取財犯行│
│    │人之物交付，累犯，處有期徒刑伍月。                │。                                │
├──┼─────────────────────────┼─────────────────┤
│ 七 │乙○○意圖為自己不法之所有，以詐術使人將本人之物交│即如附表三編號三所示之詐欺取財犯行│
│    │付，累犯，處有期徒月，減為有期徒刑壹月拾伍日。  │。                                │
├──┼─────────────────────────┼─────────────────┤
│    │乙○○意圖為自己不法之所有，以詐術使人將本人之物交│即如附表三編號四所示之詐欺取財犯行│
│ 八 │付，累犯，處拘役貳拾日，如易科罰金，以新臺幣壹仟元│。                                │
│    │折算壹日。減為拾日，如易科罰金，以新臺幣壹仟元折算│                                  │
│    │壹日。                                            │                                  │
├──┼─────────────────────────┼─────────────────┤
│ 九 │乙○○意圖為自己不法之所有，以詐術使人將本人之物交│即如附表三編號五所示之詐欺取財犯行│
│    │付，累犯，處有期徒刑柒月。                        │。                                │
├──┼─────────────────────────┼─────────────────┤
│ 十 │乙○○意圖為自己不法之所有，以詐術使人將本人之物交│即如附表四所示之詐欺取財犯行。    │
│    │付，累犯，處有期徒刑肆月。                        │                                  │
└──┴─────────────────────────┴─────────────────┘

司法院資訊處製作；財團法人民間司法改革基金會備份。
